【裁判字號】    98,交訴,115
【裁判日期】    980527
【裁判案由】    肇事逃逸罪等
【裁判全文】
臺灣臺中地方法院刑事判決             98年度交訴字第115號
公  訴  人  臺灣臺中地方法院檢察署檢察官
被      告  丙○○
上列被告因肇事逃逸等案件，經檢察官提起公訴（98年度偵字第
3189號），被告於本院準備程序中就被訴事實為有罪之陳述，經
本院合議庭裁定由受命法官獨任依簡式審判程序審理，判決如下
：
    主    文
丙○○服用酒類，不能安全駕駛動力交通工具而駕駛，處拘役伍
拾玖日；又駕駛動力交通工具肇事，致人傷而逃逸，處有期徒刑
陸月，如易科罰金，以新台幣壹仟元折算壹日。
    犯罪事實
一、丙○○於民國98年1 月18日上午6 時許至6 時30分間，在其
    位於臺中縣龍井鄉○○村○○路○ 段448 號住處，飲用米酒
    2 、3 杯後，明知其酒後精神狀態不佳，已不能安全駕駛動
    力交通工具，仍駕駛車牌號碼AV—0958號由上開住處出發往
    臺中市區，並沿臺中市○○路由南往北方向行駛。俟同日上
    午10時46分許，行經公益路、惠文路之交岔路口時，竟疏未
    注意遵守號誌而闖越紅燈，適有甲○○騎乘車牌號碼XS8-60
    5 號重型機車，沿公益路由西往東方向依綠燈號誌直行通過
    該交岔路口，丙○○所駕駛之自小客車遂撞及甲○○騎乘之
    重型機車，致甲○○人車倒地，因而受有右手右膝擦傷、左
    肩左手腕挫傷等傷害（過失傷害部分業據撤回告訴，經檢察
    官另為不起訴處分）。詎丙○○肇事後竟未下車探視傷者，
    給予必要之救護並報警處理，復基於肇事逃逸之犯意，隨即
    左轉沿公益路由東往西方向逃離現場。嗣經當場目擊車禍發
    生經過之機車騎士饒聲雲，隨即騎乘機車自後追趕丙○○所
    駕駛之自小客車，始在惠中路、大墩十一街口攔下丙○○並
    報警處理。經員警據報到場處理，並於同日上午11時23分許
    對其實施酒精濃度測試，其呼氣中酒精濃度達每公升1.23毫
    克（MG/L）。
二、案經臺中市警察局第四分局報告臺灣臺中地方法院檢察署檢
    察官偵查起訴。
    理    由
一、證據能力部分：被告丙○○所犯之本案犯罪，係死刑、無期
    徒刑、最輕本刑為3 年以上有期徒刑以外之罪，其於本院準
    備程序就被訴事實為有罪之陳述，經告知簡式審判程序之旨
    ，並聽取其與公訴人之意見後，認無不得或不宜改依簡式審
    判程序進行之情事，而依刑事訴訟法第273 條之1 第1 項、
    第284 條之1 規定，經本院合議庭裁定由受命法官獨任進行
    簡式審判程序。而按簡式審判程序之證據調查，不受刑事訴
    訟法第159 條第1 項規定之限制，刑事訴訟法第273 條之2
    定有明文。此乃因簡式審判程序，貴在審判程序之簡省便捷
    ，故調查證據之程序宜由審判長便宜行事，以適當之方法行
    之即可；又因被告對於犯罪事實並不爭執，可認定被告亦無
    行使反對詰問權之意，因此有關傳聞證據之證據能力限制規
    定無庸予以適用，本院判決下列所採用之證據，均有證據能
    力。
二、上揭犯罪事實，訊據被告丙○○於本院審理中坦承不諱，並
    經被害人甲○○於警詢、偵查中指述綦詳，而證人饒聲雲於
    警詢及偵查中亦就所目睹車禍發生經過及被告肇事逃逸情節
    證稱綦詳，並有道路交通事故現場圖、道路交通事故調查報
    告表(一)、(二)、翻拍自路口監視錄影畫面之車禍過程照片、現
    場路況暨車損照片、林新醫院診斷證明書在卷可稽。又被告
    為警查獲後之呼氣中酒精濃度為1.23MG/L，且有注意力無法
    集中、眼神呆滯及顯示疲憊之酒醉狀態直線無法正常行走，
    意識模糊等狀況，亦有酒精濃度測試單、刑法第一百八十五
    條之三之查獲後測試觀察紀錄職務報告各1 份附卷可參，足
    徵被告之精神狀態顯已達不能安全駕駛動力交通工具情形，
    要無疑義。再駕車與人發生車禍者，一般人均可預見他人恐
    受有相當傷害甚有危及性命之虞，被告於肇事後，竟未對被
    害人施以援手並留待現場報警處理，仍迅速駕車逃離現場，
    顯無意救助而有逃逸之意思，亦臻灼然。綜上，本件事證明
    確，被告犯行洵堪認定，應依法論科。
三、核被告所為，係犯刑法第185 條之3 之酒後不能安全駕駛動
    力交通工具罪、第185 條之4 之駕駛動力交通工具肇事，致
    人傷而逃逸罪。被告所犯上開2 罪間，犯意各別，行為互殊
    ，應予分論併罰。爰審酌被告前有2 次酒醉駕車前科（各經
    法院判處拘役35日、58日，有卷附刑案資料查註記錄表、臺
    灣高等法院被告前案記錄表可參），本次雖又再度酒後駕車
    ，復肇事致人受傷後逃逸，足見其守法觀念及自我約束力頗
    差，固值苛責，惟考量被害人所受傷害程度尚非重大，被告
    惡性亦非至無可原諒之程度，且犯後積極與被害人達成民事
    和解（有和解書附卷可憑），已見悔意等一切情狀，分別量
    處如主文所示之刑。
據上論斷，應依刑事訴訟法第299 條第1 項前段、第273 條之1
第1 項，刑法第185 條之4 、刑法第185 條之3 ，刑法施行法第
1條 之1 ，判決如主文。
本案經檢察官乙○○到庭執行職務
中    華    民     國     98    年   5    月   27     日
                   刑事第十一庭    法  官  劉敏芳
以上正本證明與原本無異。
如不服本判決應於收受判決後10日內向本院提出上訴書狀，並應
敘述具體理由。其未敘述上訴理由者，應於上訴期間屆滿後20日
內向本院補提理由書（均須按他造當事人之人數附繕本）「切勿
逕送上級法院」。
告訴人或被害人對於判決如有不服具備理由請求檢察官上訴者，
其上訴期間之計算係以檢察官收受判決正本之日期為準。
中    華    民     國     98    年   5    月   27     日
                                   書記官  陳錫威
附錄本案論罪科刑法條：
刑法第185條之3：
服用毒品、麻醉藥品、酒類或其他相類之物，不能安全駕駛動力
交通工具而駕駛者，處1 年以下有期徒刑、拘役或3 萬元以下罰
金。
刑法第185條之4：
駕駛動力交通工具肇事，致人死傷而逃逸者，處6 月以上5 年以
下有期徒刑。


司法院資訊處製作；財團法人民間司法改革基金會備份。
